臺灣嘉義地方法院刑事裁定
111年度聲字第432號
聲  請  人  臺灣嘉義地方檢察署檢察官
受  刑  人  黃俊賢


                    （現於法務部○○○○○○○○強制戒                        治中）
上列聲請人因受刑人數罪併罰有二裁判以上，聲請定其應執行之
刑（111年度執字第1555號），本院裁定如下：
    主  文
黃俊賢因犯如附表所示各罪所處之刑，應執行拘役玖拾伍日，如
易科罰金，以新臺幣壹仟元折算壹日。
    理  由
一、聲請意旨略以：受刑人黃俊賢因犯如附表所示之罪，先後經
    判決確定如附表所示之刑，應依刑法第53條及第51條第6款
    定其應執行之刑，爰依刑事訴訟法第477條第1項之規定聲請
    裁定等語。
二、裁判確定前犯數罪者，併合處罰之；數罪併罰，有二裁判以
    上者，依刑法第51條之規定，定其應執行之刑；數罪併罰，
    分別宣告其罪之刑，宣告多數拘役者，於各刑中之最長期以
    上，各刑合併之刑期以下，定其刑期，但不得逾120日；又
    犯最重本刑為5年以下有期徒刑以下之刑之罪，而受6月以下
    有期徒刑或拘役之宣告者，得以新臺幣1千元、2千元或3千
    元折算1日，易科罰金，刑法第50條前段、第53條、第51條
    第6款、第41條第1項前段分別定有明文。再民國103年6月4
    日修正刑事訴訟法第370條第2項、第3項，對第二審上訴案
    件之定應執行刑，明定有不利益變更禁止原則之適用。而分
    屬不同案件之數罪併罰，倘一裁判宣告數罪之刑，曾經定其
    執行刑（下稱原定執行刑），再與其他裁判宣告之刑定其執
    行刑時，在法理上亦應同受此原則之拘束。亦即基於有利被
    告之不利益變更禁止原則，分屬不同案件之數罪併罰定執行
    刑，原定執行刑有拘束新定執行刑上限之效果，法院裁量所
    定之刑期上限，自不得較重於「原定執行刑加計新宣告刑之
    總和」（最高法院108年度台抗字第436號裁定意旨參照）。
三、受刑人犯如附表所示各罪，經本院先後判處如附表所示之刑
    ，均為得易科罰金之罪，並已分別確定在案，有各該判決書
    及臺灣高等法院被告前案紀錄表在卷可稽。本件檢察官聲請
    就附表所示各罪定其應執行之刑，本院審核認聲請為正當。
    爰審酌受刑人所犯如附表所示各罪之犯罪態樣均為竊盜罪、
    犯罪之時間間隔、侵犯法益之綜合效果、整體行為責任與刑
    罰目的、各罪依其犯罪情節所量定之刑，並考量定應執行刑
    時，所生刑罰邊際效應遞減及合併刑罰痛苦程度遞增等情狀
    ，復審酌如附表編號2至4所示各罪，曾經本院以111年度易
    字第27號判決定應執行拘役90日確定，是以，本院定應執行
    刑，除不得逾越前述法律之外部性界限，即不得重於附表所
    示各罪之總和；亦應受內部性界限之拘束，即不重於上開各
    次所定之執行刑加計附表編號1所處刑期之總和（即拘役100
    日），爰定其應執行之刑如主文所示，併諭知易科罰金之折
    算標準。
四、最高法院刑事大法庭110年度台抗大字第489號裁定意旨雖有
    述及「定應執行刑，不僅攸關國家刑罰權之行使，於受刑人
    之權益亦有重大影響，除顯無必要或有急迫情形外，法院於
    裁定前，允宜予受刑人以言詞、書面或其他適當方式陳述意
    見之機會，程序保障更加周全」等語，惟本件檢察官聲請定
    應執行刑之宣告刑有4罪，均屬拘役得易科罰金之類型，案
    情尚屬單純，且如附表編號2至4所示各罪，曾經本院以111
    年度易字第27號判決定應執行拘役90日確定，本件定應執行
    刑可資減讓之刑期幅度有限，本院於裁量時，已衡量上開情
    節為適當之酌定，故顯無必要再命受刑人以言詞、書面或其
    他適當方式陳述意見，尚與最高法院刑事大法庭前揭裁定意
    旨無違。
五、依刑事訴訟法第477條第1項，刑法第53條、第51條第6款、
    第41條第1項前段，裁定如主文。
中　　華　　民　　國　　111 　年　　6 　　月　　8 　　日
                  刑事第七庭    法  官  胡文傑
以上正本證明與原本無異。
如不服本裁定，應於送達後5日內，向本院提出抗告狀。
中　　華　　民　　國　　111 　年　　6 　　月　　8 　　日
                                書記官　蘇姵容
附表：受刑人黃俊賢定應執行刑案件一覽表
編　　　號  1 2 3 罪　　　名  竊盜 竊盜 竊盜 宣　告　刑  拘役10日，如易科罰金，以新臺幣1,000元折算一日。 拘役35日，如易科罰金，以新臺幣1,000元折算一日。 拘役30日，如易科罰金，以新臺幣1,000元折算一日。 犯罪日期  110年11月2日 110年7月16日 110年10月31日 偵查(自訴)機關年度案號  嘉義地檢110年度速偵字第976號 嘉義地檢110年度偵字第8103、10939、11506號 嘉義地檢110年度偵字第8103、10939、11506號 最　後 事實審 法院 嘉義地院 嘉義地院 嘉義地院  案號 110年度朴簡字第314號 111年度易字第27號 111年度易字第27號  判決日期 110年11月17日 111年3月31日 111年3月31日 確　定 判　決 法院 嘉義地院 嘉義地院 嘉義地院  案號 110年度朴簡字第314號 111年度易字第27號 111年度易字第27號  判決確定日期 110年12月20日 111年5月10日 111年5月10日  備註    編號2至4經同案判決定應執行拘役90日。  

編　　　　號  4 以下空白  罪　　　　名  竊盜   宣　告　刑  拘役45日，如易科罰金，以新臺幣1,000元折算一日。   犯罪日期  110年07月30日   偵查(自訴)機關年度案號  嘉義地檢110年度偵字第8103、10939、11506號   最　後 事實審 法院 嘉義地院    案號 111年度易字第27號    判決日期 111年3月31日   確　定 判　決 法院 嘉義地院    案號 111年度易字第27號    判決確定日期 111年5月10日    備註